臺灣桃園地方法院交通事件裁定　　　　 96年度交聲字第640號
原處分機關　交通部公路總局新竹區監理所中壢監理站
異　議　人
即受處分人　甲○○
上列異議人即受處分人因違反道路交通管理處罰條例案件，不服
原處分機關交通部公路總局新竹區監理所中壢監理站中華民國96
年9 月14日壢監裁字第裁53-Z00000000號裁決，向本院聲明異議
，本院裁定如下：
    主  文
異議駁回。
    理  由
一、原舉發及處分意旨略以：異議人即受處分人甲○○於民國九
    十六年九月十四日凌晨五時二十八分許，酒後駕駛四七一二
    —ＲＪ號自用小客車，在國道三號高速公路七十二公里處，
    為警攔停後，測得其呼氣中所含酒精濃度（下簡稱酒測）為
　　每公升０點三一毫克，因依道路交通管理處罰條例第三十五
　　條第一項第一款規定，裁處異議人罰鍰新臺幣（下同）一萬
　　九千五百元，吊扣駕駛執照十二個月，並施以道路交通安全
　　講習。
二、異議意旨略以：伊於案發前一日晚上約九點多，在家裡和哥
    哥喝酒後，十一點多就去睡覺，一直睡到翌日凌晨四點四十
　　五分起床，才開車去上班，休息時間應該足夠，而酒測時警
　　員並未問伊是否要喝水，即對伊做酒測，採證過程違法，而
　　且伊需要開車上班，養家活口，伊太太又是視障，無法開車
　　，為此請准予撤銷原處分另為適法處分云云。
三、經查，異議人於九十六年九月十四日凌晨五時二十八分許，
    駕駛四七一二—ＲＪ號自用小客車，行經國道三號高速公路
    七十二公里處時，為警攔停後，測得其呼氣中所含酒精濃度
    為每公升０點三一毫克之事實，有異議人之酒精濃度測試單
    一份附卷可稽。是異議人之違規情事，甚為明確，自應依法
    裁罰。
四、異議人雖辯稱：伊在案發前一日晚間十一時許飲酒結束後就
    去睡覺，至舉發當日凌晨四時四十五分許始起床工作，休息
    時間應該足夠，而警員在施測前未要伊飲水漱口，違反作業
    規定云云。然查，依舉發機關內政部警政署國道公路警察局
    第六警察隊九十六年十月十七日公警六交字第０九六０六七
    二七三一號函覆結果，據稱該隊竹林分隊警員許晉維、張明
    光於九十六年九月十四日凌晨五時二十八分許，在國道三號
    高速公路南向七十二公里處攔查異議人時，發現異議人身上
    有明顯酒味，經異議人現場表示其係前夜於自宅飲酒，且已
    休息過等語，確認異議人飲酒後已經達十五分鐘以上，始對
    異議人施測等語，此與前揭異議人所述之飲酒及酒測時間，
    大致相符，而依該隊檢附之取締酒後駕車程序作業規定（三
    ）及所附注意事項1.(2) 規定，在測量前應先確認受測者已
    飲酒結束十五分鐘以上或提供礦泉水給受測者漱口，避免口
    腔殘存酒精，準此，異議人在接受酒測時，距離其飲酒時既
    已達十五分鐘以上，自無再令其飲水漱口之必要，是故，異
    議人所辯：警員執行酒測之程序有誤云云，顯有誤會，不足
    採取。次查，酒測係警員使用科學儀器，測試異議人呼氣中
    所含酒精濃度之過程，而此種儀器並均需按期接受中央標準
    局檢測其準確性，是故，該儀器所測得之數據，並無造假或
    誤認之虞，此係本院職務上已知之事實，由此論之，上開異
    議人經儀器酒測之結果，自較其片面推測為可信，換言之，
    異議人所辯：伊休息時間已經足夠云云，意指其酒測結果應
    能合格，僅係其個人推測之詞，亦不可採。
五、按「汽車駕駛人，駕駛汽車經測試檢定有下列情刑之一者，
    處新臺幣一萬五千元以上六萬元以下罰鍰，並當場移置保管
    該汽車及吊扣其駕駛執照一年；因而肇事致人受傷者，並吊
    扣其駕駛執照二年；致人重傷或死亡者，吊銷其駕駛執照，
    並不得再考領：「一、酒精濃度超過規定標準。‧‧‧」，
    道路交通管理處罰條例第三十五條第一項第一款定有明文；
    上開酒精濃度之規定標準參酌道路交通安全規則第一百十四
    條第二款規定，應係飲用酒類或其他類似物後其吐氣中所含
    酒精濃度超過每公升０點二五毫克，或血液中酒精濃度超過
    百分之０點０五以上者而言。又違反上開規定者，依道路交
    通管理處罰條例第二十四條第一項第二款規定，並應接受道
    路交通安全講習。經查，本件異議人經警員測得之呼氣中所
    含酒精濃度結果，為每公升０點三一毫克，已超過前開規定
    標準甚明。原處分機關因依上開處罰條文及「違反道路交通
    管理事件統一裁罰基準表」等規定，裁處異議人罰鍰一萬九
    千五百元，並吊扣異議人駕駛執照一年，另應接受道路交通
    安全講習，經核自無不合。至於異議人表示其因生活需要，
    請求免予吊扣駕駛執照云云，與上開處罰規定不符，尚難准
    許，併予敘明。綜上，本件異議並無理由，應予駁回，爰裁
    定如主文。
據上論斷，應依道路交通案件處理辦法第十九條，裁定如主文。
中　　華　　民　　國　　96　　年　　10　　月　　22　　日
                  刑事第八庭    法　官　 陳彥宏
以上正本証明與原本無異
如不服本裁定應於送達後5 日內向本院提出抗告狀
                                書記官　 翁其良
中　　華　　民　　國　　96　　年　　10　　月　　22　　日
